臺灣臺北地方法院民事裁定　　　　　　　　　　　　　九十三年度再小抗字第二號
　　抗　告　人　家園貿易有限公司
　　法定代理人　張文齡
　　被　抗告人　華邦營造有限公司
　　法定代理人　林秀琴
右當事人間請求再審之訴事件，抗告人對於中華民國九十三年六月十日本院臺北簡易
庭九十三年度北再小字第五號裁定提起抗告，本院裁定如左：
    主  文
抗告駁回。
抗告費用由抗告人負擔。
    理  由
一按對於小額程序之第一審裁判，得上訴或抗告於管轄之地方法院，對於前項第一審
  裁判之上訴或抗告，非以其違背法令，不得為之。提起抗告，應表明抗告理由。民
  事訴訟法第四百三十六條之二十四、第四百三十六條之三十二第三項、第四百八十
  八條第三項定有明文。如抗告人以原裁定違背法令之情事為抗告理由時，其抗告狀
  應有具體之指摘，並揭示該法規之條項或其內容，若係成文法以外之法則，應揭示
  該法則之旨趣，其為經驗法則、證據法則者，亦應具體說明該經驗法則或證據法則
  ，倘為司法院解釋或最高法院之判例，則應揭示該判解之字號或其內容。若抗告狀
  內未具體表明原裁定如何違背法令及其具體內容或其他違背法令之具體事實，其抗
  告即不合法，應以裁定駁回之。
二本件抗告意旨略以：(一)本件原審九十二年北小字第三四九七號及九十三年小上字第
  五六號均未送達訴訟代理人吳清蘭及送達代收人吳清蘭，致抗告人均未到庭陳述事
  實，故送達不合法。(二)相對人在九十二年北小字第三四九七號陳述不實，抗告人提
  出證物發票正本、付款證物，證明相對人所提『折讓單』為不實證物，請再開庭以
  保權益等語。
三經查：
  (一)本件抗告人不服本院臺北簡易庭九十三度北小字第三四九七號判決而提起九十三
    年度北再小字第五號再審之訴，經原再審判決以「一按第二審法院就該事件已為
    本案判決者，對於第一審法院之判決不得提起再審之訴，民事訴訟法第四百九十
    六條第三項定有明文。此規定於小額事件之再審程序準用之，同法第四百三十六
    條之三十二亦有明文。其立法理由乃因本法就第二審程序之進行採續審制，第二
    審法院就上訴事件為本案判決時，對於當事人在第一審所為關於事實上或法律上
    之陳述及提出之各項攻擊或防禦方法，均已重為審查，故對於第一審判決應無許
    當事人提起再審之訴之必要。二經查，本件九十二年北小字第三四九七號判決，
    經再審原告不服提起上訴，已經本院第二審以九十三年度小上字第五六號判決駁
    回上訴確定在案，有相關判決書在卷可稽，復經本院調閱相關卷宗查明無訛。果
    爾，揆諸前揭說明，再審原告對本件第一審判決即不得提起再審之訴。是本件再
    審之訴不合法，應予駁回。」而駁回抗告人再審之訴，並無不合。
  (二)抗告人對原裁定之理由何以違法不當，並未提出任何具有實質上關聯之說明，而
    未具體表明原裁定如何違背法令，其抗告即與法未合。
  (三)至抗告人稱九十二年北小字第三四九七號及九十三年小上字第五六號均未送達訴
    訟代理人吳清蘭及送達代收人吳清蘭故送達不合法云云，並非民事訴訟法第四百
    九十六條第一項所列之再審事由〔何況九十二年北小字第三四九七號事件之原告
    即本件抗告人，並未提出委任吳清蘭為訴訟代理人之委任狀，亦未載明以吳清蘭
    為送達代收人，而法院之庭期通知或裁判，均寄送於其於起訴狀所載地址「台北
    市○○路○段三四六巷一弄十三號」，而九十三年小上字第五六號事件並未開庭
    ，其裁判已於九十三年五月十二日寄存送達於崙台北市政府警察局松分局中崙派
    出所（應受送達人姓名地址分別為：上訴人訴訟代理人吳清蘭、台北市○○路○
    段三四六巷一弄十三號），其送達並非不合法〕。又抗告人稱相對人在九十二年
    北小字第三四九七號陳述不實而提起抗告云云，亦非民事訴訟法第四百九十六條
    第一項所列之再審事由，併予敘明。
四綜上所述，抗告人未具體表明原裁定如何違背法令，其抗告即與法未合，從而，抗
  告人之抗告為不合法，應予駁回。
五結論：依民事訴訟法第四百三十六條之三十二第三項、第四百九十五條之一第一項
  準用第四百四十四條第一項、第九十五條、第七十八條，裁定如主文。
中　　　華　　　民　　　國　　　九十三　　年　　　八　　　月　　十六　　日
                        民事第五庭審判長法官 吳青蓉
                                        法官 張松鈞
                                        法官 周美雲
右為正本係照原本作成
不得上訴
中　　　華　　　民　　　國　　　九十三　　年　　　八　　　月　　十六　　日
                                      書記官 王宜玲
